臺灣高雄地方法院民事判決
111年度雄小字第1983號
原      告  新光產物保險股份有限公司

法定代理人  吳昕紘  
訴訟代理人  楊昱宏  
複  代理人  方柏權  
被      告  陳秀安  

上列當事人間請求損害賠償事件，經本院於民國111年9月8日言
詞辯論終結，判決如下：
    主      文
一、被告應給付原告新臺幣（下同）1萬2,334元，及自民國（下
    同）111年6月26日起至清償日止，按年息5％計算之利息。
二、原告其餘之訴駁回。
三、訴訟費用1,000元由被告負擔39％，餘由原告負擔。
四、本判決第一項得假執行。
    事實及理由
一、被告經合法通知，無正當理由而未於言詞辯論期日到場，核
    無民事訴訟法第386條所列各款情形，爰依原告之聲請，由
    其一造辯論而為判決，先予敘明。
二、原告主張：被告於110年8月8日12時0分許，駕駛車牌號碼00
    0-000號普通重型機車（下稱甲車），沿高雄市鼓山區瑞豐
    街由西往東行駛，適伊所承保第三人張心涵所有、由陳善賢
    駕駛之車牌號碼000-0000號自用小客車（下稱乙車）沿明倫
    路南往北行駛，因被告闖紅燈致兩車發生碰撞（下稱系爭事
    故），乙車因此車體受損，乙車於保險期間發生系爭事故，
    伊已依強制汽車責任保險法及保險契約賠張心涵修理費用3
    萬1,614元（含工資2,849元、烤漆6,745元及零件2萬2,020
    元），上開費用係因被告過失所致，原告自得代位行使張心
    涵對被告之損害賠償請求權，為此，爰依民法第184條第1項
    前段、第191條之2、保險法第53條規定提起本訴等語，並聲
    明：被告應給付原告3萬1,614元及自起訴狀繕本送達翌日起
    至清償日止，按年息5％計算之利息。
三、被告則未於言詞辯論期日到場，亦未提出書狀作何聲明或陳
    述。
四、得心證之理由
㈠、按因故意或過失，不法侵害他人之權利者，負損害賠償責任
    ；汽車、機車或其他非依軌道行駛之動力車輛，在使用中加
    損害於他人者，駕駛人應賠償因此所生之損害，民法第184
    條第1項前段、第191條之2前段分別定有明文。次按汽車駕
    駛人，行經有燈光號誌管制之交岔路口闖紅燈者，處1,800
    元以上5,400元以下罰鍰；本條例所稱車輛指非依軌道電力
    架設，而以原動機行駛之汽車（包括機車）、慢車及其他行
    駛於道路之動力車輛，道路交通管理處罰條例第53條第1項
    及第3條第8款亦有明文。查原告主張：被告就系爭事故具有
    前揭過失，致乙車受損等事實，業據其提出與所述相符之行
    車執照影本、高雄市政府警察局道路交通事故當事人登記聯
    單、道路交通事故初步分析研判表、道路交通事故現場圖、
　　估價單、車損照片、統一發票（見本院卷第13至33頁）等件
    為證，且經本院依職權向高雄市政府警察局交通警察大隊函
    調系爭事故發生資料，有該大隊111年6月24日高市警交安字
    第11171471500號函檢附之道路交通事故相關資料（見本院
    卷第57至82頁）附卷可稽，又依被告於警詢時自承：事故發
    生時有號誌，沒有注意等語，亦有道路交通事故談話紀錄表
    可參（本院卷第79頁），益徵被告未注意上情而有過失。而
    被告經合法通知，既未於言詞辯論期日到場爭執，復未提出
    書狀答辯以供本院斟酌，依民事訴訟法436條之23準用第436
    條第2項、第280條第3項、第1項之規定，即視同自認原告之
    主張，堪認原告之主張為真實。是被告既就系爭事故具有過
    失，致乙車受損，自應負損害賠償責任。
㈡、按物被毀損時，被害人除得依民法第196條請求賠償外，並不
    排除民法第213條至第215條之適用。依民法第196條請求賠
    償物被毀損所減少之價額，得以修復費用為估定之標準，但
    以必要者為限（例如：修理材料以新品換舊品，應予折舊）
    。經查，乙車為106年1月出廠，因本件車禍受損修復需費3
    萬1,614元，其中工資2,849元、烤漆6,745元、零件2萬2,02
    0元，有行車執照影本（見本院卷第13頁）、估價單（見本
    院卷第21至23頁）、統一發票（見本院卷第33頁）在卷可按
    ，則乙車既非新車，依諸上開說明，其修復時材料更換係以
    新品替換舊品，計算零件之損害賠償數額時，應扣除折舊部
    分始屬合理。又依行政院所發布之固定資產耐用年數表及固
    定資產折舊率表，自用小客車耐用年數為5年，依定率遞減
    法每年應折舊369/1000，且採用定率遞減法者，其最後一年
    之折舊額，加歷年折舊累計額，其總和不得超過該資產成本
    原額之10分之9。另依營利事業所得稅查核準則第95條第6項
    規定「固定資產提列折舊採用定率遞減法者，以1年為計算
    單位，其使用期間未滿1年者，按實際使用之月數相當於全
    年之比例計算之，不滿1月者，以1月計」，乙車自出廠日10
    6年1月，迄本件車禍發生時即110年8月8日，已使用4年7月
    ，則零件扣除折舊後之修復費用估定為2,740元（詳如附表
    之計算式）是加計無庸折舊之工資、烤漆，被告應賠償之乙
    車修復費用為1萬2,334元（計算式：2,740+2,849+6,745＝12
    ,334）。
㈢、按被保險人因保險人應負保險責任之損失發生，而對於第三
    人有損失賠償請求權者，保險人得於給付賠償金額後，代位
    行使被保險人對於第三人之請求權；但其所請求之數額，以
    不逾賠償金額為限，保險法第53條第1項定有明文。經查，
    第三人張心涵就乙車前向原告投保車體損失保險，而原告已
    就系爭事故致乙車損壞而給付修復費用，此有估價單及統一
    發票（見本院卷第21至23頁、第33頁）附卷可參，又張心涵
    就乙車受損得向被告請求賠償1萬2,334元乙節，已如前述，
    則依上開規定，原告自得代位行使張心涵對於被告之請求權
    ，是以原告應得向被告請求賠償1萬2,334元。
五、綜上所述，原告依侵權行為及保險代位之法律關係請求被告
    給付1萬2,334元及自起訴狀繕本送達翌日（於111年6月15日
    寄存送達，見本院卷第53頁）即111年6月26日起至清償日止
    ，按年息5％計算之利息，為有理由，應予准許。至其逾此範
    圍之請求，為無理由，應予駁回。
六、本件原告勝訴部分係適用小額訴訟程序所為被告敗訴之判決
    ，依民事訴訟法第436條之20之規定，應依職權宣告假執行
    ；並確定訴訟費用額為1,000元（即如後附訴訟費用計算式
    ）。
七、訴訟費用負擔之依據：民事訴訟法第79條。
中　　華　　民　　國　　111 　年　　9 　　月　　29　　日
                  高雄簡易庭　法　　　官  林綉君
以上正本係照原本作成。
民事訴訟法第436 條之24第2 項：對於本判決之上訴，非以違背
法令為理由，不得為之。
如對本判決上訴，須於判決送達後20日內向本院提出上訴狀，並
須表明原判決所違背之法令及其具體內容與依訴訟資料可認為原
判決有違背法令之具體事實之上訴理由。
中　　華　　民　　國　　111 　年　　9 　　月　　29　　日
                              書  記  官  羅崔萍


訴訟費用計算式：
裁判費         1,000元
合計           1,000元

附表
折舊時間 金額 第1年折舊值 22,020×0.369=8,125 第1年折舊後價值 22,020-8,125=13,895 第2年折舊值 13,895×0.369=5,127 第2年折舊後價值 13,895-5,127=8,768 第3年折舊值 8,768×0.369=3,235 第3年折舊後價值 8,768-3,235=5,533 第4年折舊值 5,533×0.369=2,042 第4年折舊後價值 5,533-2,042=3,491 第5年折舊值 3,491×0.369×(7/12)=751 第5年折舊後價值 3,491-751=2,740